臺灣宜蘭地方法院刑事判決
111年度訴字第173號
公  訴  人  臺灣宜蘭地方檢察署檢察官
被      告  游嘉宏



指定辯護人  黃豪志律師
被      告  游漢城


選任辯護人  游儒倡律師
上列被告等因違反槍砲彈藥刀械管制條例案件，經檢察官葉怡材
提起公訴（110年度偵字第1910、3494號），本院判決如下：
    主  文
游嘉宏未經許可，持有其他可發射金屬或子彈具有殺傷力之槍枝
，處有期徒刑叁年，併科罰金新臺幣貳萬元，罰金如易服勞役，
以新臺幣壹仟元折算壹日。
游漢城未經許可，寄藏其他可發射金屬或子彈具有殺傷力之槍枝
，處有期徒刑壹年，併科罰金新臺幣壹萬元，罰金如易服勞役，
以新臺幣壹仟元折算壹日。緩刑叁年。
扣案之其他可發射金屬或子彈具有殺傷力之槍枝壹枝（槍枝管制
編號：○○○○○○○○○○號）沒收之。
    犯罪事實
一、游嘉宏明知未經主管機關許可不得持有其他可發射金屬或子
    彈具有殺傷力之槍枝，竟基於未經許可，持有其他可發射金
    屬或子彈具有殺傷力之槍枝之犯意，於民國106年間4、5月
    間某日中午12時許，在宜蘭縣大同鄉四方林附近某處，向真
    實姓名年籍均不詳綽號「巴隆」之成年男子，取得其他可發
    射金屬或子彈具有殺傷力之槍枝1枝（槍枝管制編號：00000
    00000號），並將上開槍枝帶回其位於宜蘭縣○○鄉○○路000號
    住處而非法持有之。嗣游嘉宏考慮其上揭住所即將遭到法拍
    ，並擔心上開槍枝若被查獲可能殃及家人，遂委請游漢城擇
    期將上開扣案槍枝取走並銷毀。
二、游漢城明知未經主管機關許可不得寄藏其他可發射金屬或子
    彈具有殺傷力之槍枝，竟基於未經許可，寄藏其他可發射金
    屬或子彈具有殺傷力之槍枝之犯意，於110年2月26日中午12
    時許，因受游嘉宏前揭委託，遂前往游嘉宏上址住處，向協
    助游嘉宏整理雜物之李洋達(涉犯違反槍砲彈藥刀械管制條
    例部分，經檢察官另為不起訴處分)索取裝有上開其他可發
    射金屬或子彈具有殺傷力之槍枝1枝（槍枝管制編號：00000
    00000號）之袋子，並將之藏放在其位於宜蘭縣○○鄉○○路00○
    0號住處，而未經許可寄藏之。嗣於110年3月3日上午7時3分
    許，在游漢城上址住處，為警執行搜索而查獲，並扣得上開
    槍枝1枝，始悉上情。
三、案經宜蘭縣政府警察局羅東分局報告臺灣宜蘭地方檢察署檢
    察官偵查起訴。
    理  由
壹、程序部分：
　　按被告以外之人於審判外之陳述，雖不符刑事訴訟法第159
    條之1至第159條之4之規定，而經當事人於審判程序同意作
    為證據，法院審酌該言詞陳述或書面陳述作成時之情況，認
    為適當者，亦得為證據。當事人、代理人或辯護人於法院調
    查證據時，知有刑事訴訟法第159條第1項不得為證據之情形
    ，而未於言詞辯論終結前聲明異議者，視為有前項之同意，
    刑事訴訟法第159條之5定有明文。查本判決所引用以下被告
    以外之人於審判外作成之相關供述證據（包含書面陳述），
    雖均屬傳聞證據，惟公訴人、被告游嘉宏、游漢城及渠等之
    辯護人於本院準備程序、審判期日均表示無意見而不予爭執
    （本院卷第140頁、第183頁），亦未於言詞辯論終結前聲明
    異議，本院審酌上開證據資料製作時之情況，尚無違法不當
    及證明力明顯過低之瑕疵，亦認為以之作為證據應屬適當，
    故認前揭證據資料均有證據能力。至其餘所引用之非供述證
    據，本院亦查無違反法定程序取得之情形，亦均認具有證據
    能力，首予敘明。
貳、實體部分：
一、前揭犯罪事實，業據被告游嘉宏（警羅偵字第1100010396號
    卷第9至11頁；110年度偵字第1910號卷第41至44頁、第63至
    67頁；本院卷第139頁、第189至190頁）、游漢城（警羅偵
    字第1100005790號卷第1至5頁；110年度偵字第1910號卷第1
    5至16頁、第17至18頁、第53至54頁；本院卷第139頁、第18
    9至190頁）於警詢、偵查及本院審理時坦承不諱，核與證人
    李洋達（警羅偵字第1100010396號卷第1至5頁；110年度偵
    字第1910號卷第85至86頁）、游少維（警羅偵字第11000103
    96號卷第19至21頁；110年度偵字第1910號卷第57至58頁）
    於警詢及偵查中所證述之情節大致相符，復有扣押筆錄及扣
    押物品目錄表1份（警羅偵字第1100005790號卷第7至11頁）
    及照片7張（警羅偵字第1100005790號卷第17至20頁）在卷
    可稽，並有前揭其他可發射金屬或子彈具有殺傷力之槍枝1
    枝（槍枝管制編號：0000000000號）扣案足憑。又扣案之其
    他可發射金屬或子彈具有殺傷力之槍枝1枝，經送內政部警
    政署刑事警察局鑑定之結果，認送鑑長槍1枝（槍枝管制編
    號：0000000000號，槍枝總長約97公分），係其他可發射金
    屬或子彈之槍枝，由金屬擊發機構及已貫通之金屬槍管組合
    而成，將撞（擊）針機構重新顛倒組裝，其撞針可突出於槍
    機壁正常運作，可供擊發口徑0.27吋打釘槍用空包彈（作為
    發射動力），用以發射彈丸使用，認具殺傷力等情，亦有該
    局110年4月7日刑鑑字第1100026716號鑑定書（110年度偵字
    第1910號卷第32至33頁）、110年5月7日刑鑑字第110004357
    6號函（110年度偵字第1910號卷第35至36頁）各1份存卷可
    參。綜上事證參互析之，足認被告等自白與事實相符，本案
    事證明確，被告等犯行堪以認定，應予依法論科。
二、按未經許可持有槍枝、子彈，其持有之繼續，乃行為之繼續
    ，亦即一經持有槍枝、子彈，犯罪即已成立，但其完結須繼
    續至持有行為終了時為止。則包括持有之寄藏該槍彈行為，
    自亦為行為之繼續，其犯罪之完結須繼續至寄藏行為終了時
    為止（最高法院88年度台上字第4608號判決意旨參照）。查
    被告游嘉宏自106年間4、5月間某日中午12時許起，持有前
    揭其他可發射金屬或子彈具有殺傷力之槍枝1枝之持有行為
    繼續至110年3月3日上午7時3分許查獲時為止，則本件被告
    游嘉宏所為持有其他可發射金屬或子彈具有殺傷力之槍枝之
    犯行，應逕依現行槍砲彈藥刀械管制條例相關規定論處，不
    因被告游嘉宏持有期間相關條文曾修正施行，而存有新舊法
    比較適用之問題，先予敘明。是核被告游嘉宏所為，係犯槍
    砲彈藥刀械管制條例第8條第4項之未經許可，持有其他可發
    射金屬或子彈具有殺傷力之槍枝罪；被告游漢城所為，係犯
    槍砲彈藥刀械管制條例第8條第4項之未經許可，寄藏其他可
    發射金屬或子彈具有殺傷力之槍枝罪。被告游嘉宏自106年
    間4、5月間某日中午12時許起，持有前揭其他可發射金屬或
    子彈具有殺傷力之槍枝1枝之行為，應繼續至110年3月3日上
    午7時3分許遭查獲時為止；被告游漢城自110年2月26日中午
    12時許起，寄藏前揭其他可發射金屬或子彈具有殺傷力之槍
    枝1枝之行為，應繼續至110年3月3日上午7時3分許遭查獲時
    為止，均具有行為繼續之性質，為繼續犯，各應論以單純一
    罪。又被告游漢城於偵查中自白犯罪，並供述全部槍砲、彈
    藥之來源，因而查獲被告游嘉宏，有檢察官訊問筆錄2份附
    卷可按（110年度偵字第1910號卷第15至18頁），應依槍砲
    彈藥刀械管制條例第18條第4項前段之規定，減輕其刑。另
    按刑法第59條之酌量減輕其刑，必於犯罪之情狀，在客觀上
    足以引起一般同情，認為即予宣告法定低度刑期，猶嫌過重
    者，始有其適用（最高法院51年台上字第899號判例意旨參
    照）。被告游嘉宏之辯護人雖以被告游嘉宏犯後業已坦承犯
    行，且犯罪情節尚非嚴重等情，請求依刑法第59條之規定酌
    減其刑，惟本件被告游嘉宏之犯行，對於社會安全危害非輕
    ，洵難諉為不知，竟猶甘冒重典而持有前揭其他可發射金屬
    或子彈具有殺傷力之槍枝，難謂有何顯可憫恕而認科以最低
    度刑仍嫌過重之酌減事由，則上揭情狀縱然屬實，亦僅為法
    定刑內從輕科刑之標準，尚非得據為酌量減輕之理由，核與
    刑法第59條之要件尚有未合，是被告游嘉宏之辯護人上開所
    請，尚乏依據，自難允准，附此敘明。爰審酌被告游嘉宏前
    有竊盜、違反槍砲彈藥刀械管制條例、違反毒品危害防制條
    例等犯罪科刑前案紀錄，有臺灣高等法院被告前案紀錄表1
    份在卷可稽，品行非無可議；被告游漢城前有違反毒品危害
    防制條例犯罪科刑前案紀錄，有臺灣高等法院被告前案紀錄
    表1份在卷可稽，品行非無可議，及渠等分別以前揭方式持
    有、寄藏上開其他可發射金屬或子彈具有殺傷力之槍枝之犯
    罪動機、目的及手段，又所持有、寄藏之其他可發射金屬或
    子彈具有殺傷力之槍枝數量為1枝，且被告游嘉宏持有期間
    自106年間4、5月間某日中午12時許起至110年3月3日上午7
    時3分許止；被告游漢城寄藏期間自110年2月26日中午12時
    許起至110年3月3日上午7時3分許止，對於社會治安產生相
    當影響之犯罪所生危險，並兼衡被告游嘉宏、游漢城家庭經
    濟情形為勉持之生活狀況，國中畢業之智識程度，暨犯後均
    知坦承犯行，態度尚可等一切情狀，分別量處如主文所示之
    刑，併科罰金部分並諭知如易服勞役之折算標準。又被告游
    漢城前因故意犯罪受有期徒刑以上刑之宣告，執行完畢後，
    5年以內未曾因故意犯罪受有期徒刑以上刑之宣告，此有臺
    灣高等法院被告前案紀錄表1份在卷可稽，此次因一時失慮
    ，偶罹刑典，惡性尚非重大，且事後已坦承犯行，信經此偵
    、審程序後，應能謹慎其行，諒無再犯之虞，本院因認所宣
    告之刑，以暫不執行為適當，爰依刑法第74條第1項第2款之
    規定，併予宣告緩刑如主文所示，以啟自新。至扣案之其他
    可發射金屬或子彈具有殺傷力之槍枝1枝（槍枝管制編號：0
    000000000號），係槍砲彈藥刀械管制條例第4條第1項第1款
    所定之槍砲種類之一，自屬違禁物，應依刑法第38條第1項
    之規定，宣告沒收之；其餘扣案物，則均乏積極證據證明與
    本案犯罪有涉，爰均不予宣告沒收，附此敘明。
據上論斷，應依刑事訴訟法第299條第1項前段，槍砲彈藥刀械管
制條例第8條第4項、第18條第4項前段，刑法第11條前段、第42
條第3項、第74條第1項第2款、第38條第1項，判決如主文。
本案經檢察官林小刊到庭執行職務。
中　　華　　民　　國　　111 　年　　8 　　月　　10　　日
                  刑事第二庭審判長法  官  黃永勝
　　　　　　　　　　　　　　　　　法  官  陳盈孜
　　　　　　　　　　　　　　　　　法  官  劉致欽  
以上正本證明與原本無異。
如不服本判決，應於收受送達後20日內向本院提出上訴書狀，並
應敘述具體理由。其未敘述上訴理由者，應於上訴期間屆滿後20
日內向本院補提理由書（均須按他造當事人之人數附繕本）「切
勿逕送上級法院」。
                                  書記官 魏翊洳
中　　華　　民　　國　　111 　年　　8 　　月　　10　　日
附錄本案論罪科刑法條：
槍砲彈藥刀械管制條例第8條
未經許可，製造、販賣或運輸制式或非制式鋼筆槍、瓦斯槍、麻
醉槍、獵槍、空氣槍或第4條第1項第1款所定其他可發射金屬或
子彈具有殺傷力之各式槍砲者，處無期徒刑或5年以上有期徒刑
，併科新臺幣1千萬元以下罰金。
未經許可，轉讓、出租或出借前項所列槍砲者，處5年以上有期
徒刑，併科新臺幣1千萬元以下罰金。
意圖供自己或他人犯罪之用，而犯前二項之罪者，處無期徒刑或
7年以上有期徒刑，併科新臺幣1千萬元以下罰金。
未經許可，持有、寄藏或意圖販賣而陳列第1項所列槍砲者，處3
年以上10年以下有期徒刑，併科新臺幣7百萬元以下罰金。
第1項至第3項之未遂犯罰之。
犯第1項、第2項或第4項有關空氣槍之罪，其情節輕微者，得減
輕其刑。